【裁判字號】    88,易,3161
【裁判日期】    890524
【裁判案由】    詐欺
【裁判全文】
臺灣臺北地方法院刑事判決              八十八年度易字第三一六一號
    公  訴  人  臺灣臺北地方法院檢察署檢察官
    被      告  乙○○
    選任辯護人  甘義平
                許宴賓
                李漢鑫
右列被告因詐欺案件，經檢察官提起公訴（八十八年度調偵字第五０六號），及移送
併辦（八十八年度偵字第二三九二四號、八十九年度偵字第五一六九號），本院判決
如左：
    主      文
乙○○連續意圖為自己不法之所有，以詐術使人將本人之物交付，處有期徒刑捌月。
    事      實
乙○○係慧騰資訊股份有限公司（以下簡稱慧騰公司）之負責人，明知該公司於民國
八十七年三月間及八十八年一月間先後遭債務人倒帳達新台幣（下同）二百萬元及十
餘萬元，且每月尚須攤還銀行貸款八萬元及發放工資，實已無力為繼，又其所有坐落
台北市○○○路四七五號五樓之一房屋業經台灣台北地方法院查封執行，對外欠款復
達三百萬元左右，林女決定結束營業，惟為籌款支應銀行貸款及員工薪資，竟生歹念
，竟基於概括犯意，意圖為自己不法之所有，隱瞞上述週轉不靈內情，佯裝有支付能
力，內心根本無意付款，連續先後於八十七年九月二十五日、十二月四日至二十八日
止，諉以慧騰公司業務所需，向建達國際股份有限公司（以下稱建達公司）購買總價
四十一萬五千一百六十一元之電腦週邊設備一批並簽發同額支票二張，使建達公司陷
於錯誤而交付貨物，嗣後支票退票，避不見面；旋又於八十七年十月至十一月間向所
羅門股份有限公司（以下簡稱所羅門公司）購買總價五十九萬五千二百四十五元之電
腦週邊產品並簽發同額支票二張，致所羅門公司陷於錯誤而交付貨物，嗣支票退票，
而避不見面；再於八十八年元月五日起至同月二十五日止，分五次向京博股份有限公
司（以下簡稱京博公司）購買總價二十六萬九千六百四十元之電腦螢幕共二十一台，
而使京博公司陷於錯誤而交付貨物，將之轉賣第三人，得款支付銀行貸款及員工薪資
，迴避支付貨款。案經建達公司、所羅門公司、京博公司先後訴請台灣台北地方法院
檢察署檢察官偵查起訴及移送併辦。
    理      由
一、訊據被告矢口否認有右揭詐欺犯行；辯稱：我是在八十八年三月房子被查封，我
    在八十八年一月底前我的財務狀況都很好，我購貨都先簽本票，他們也先對我們
    公司做信用調查，我八十七年十月到十一月間有向所羅門公司等訂貨，先前都有
    支付，後來是因財務週轉困難，才未支付，並非故意詐欺等語。惟查，右揭事實
    ，業據告訴人等指訴綦詳，復經證人張倉榮、甲○○證述無訛，並有應收帳款明
    細表、出貨單、公司執照、買賣合約書、履勘現場筆錄、照片、支票及退票理由
    單各影本在卷可按，其詐欺意圖甚為明確，所辯純係卸責之詞，無足憑信，犯行
    洵堪認定。
二、核被告所為，係犯刑法第三百三十九條第一項之罪；其先後多次犯行，時間緊接
    ，罪名相同，顯係基於概括犯意為之為連續犯，應以一罪論並加重其刑。爰審酌
    被告犯罪之動機、犯罪後之態度等一切情狀，量處如主文所示之刑，以示懲儆。
據上論斷，應依刑事訴訟法第二百九十九條第一項前段、刑法第五十六條、第三百三
十九條第一項，罰金罰鍰提高標準條例第一條前段，判決如主文。
本案經檢察官朱子慶到庭執行職務
中      華      民      國      八十九      年    五      月   二十六   日
                                      臺灣臺北地方法院刑事第七庭
                                          法  官  范  仁  勳
右正本證明與原本無異。
如不服本判決，應於判決送達後十日內，向本院提出上訴狀。
                                          書記官  王  黎  輝
中      華      民      國      八十九      年    五      月   二十九   日
刑法第三百三十九條
一意圖為自己或第三人不法之所有，以詐術使人將本人或第三人之物交付者，處五年
  以下有期徒刑、拘役或科或併科一千元以下罰金。
二以前項方法得財產上不法之利益或使第三人得之者亦同。
三前二項之未遂犯罰之。


司法院資訊處製作；財團法人民間司法改革基金會備份。
